臺灣板橋地方法院刑事判決　　　　　　　96年度訴字第1738號
公　訴　人　臺灣板橋地方法院檢察署檢察官
被　　　告　丙○○
　　　　　　　　　　　4樓(
選任辯護人　許朝昇律師
被　　　告　甲○○
選任辯護人　江東原律師
　　　　　　邱靖貽律師
　　　　　　林志宏律師
上列被告因殺人未遂等案件，經檢察官提起公訴（九十六年度偵
字第六五八九號），本院判決如下：
    主  文
壹、丙○○未經許可，寄藏手槍，處有期徒刑貳年捌月，併科罰
    金新臺幣陸萬元，罰金如易服勞役，以新臺幣壹仟元折算壹
    日，減為有期徒刑壹年肆月，併科罰金新臺幣參萬元，罰金
    如易服勞役，以新臺幣壹仟元折算壹日；扣案如附表編號一
    所示之手槍沒收之。又共同殺人未遂，處有期徒刑肆年，減
    為有期徒刑貳年；扣案如附表編號一所示之手槍沒收之。以
    上宣示之有期徒刑，應執行有期徒刑參年貳月。
貳、甲○○共同殺人未遂，處有期徒刑肆年，減為有期徒刑貳年
    ；扣案如附表編號一所示之手槍沒收之。被訴違反槍砲彈藥
    刀械管制條例部分無罪。
    事  實
壹、丙○○明知高宗豪（業於民國九十五年十一月十三日死亡）
    所持有如附表編號一所示具有殺傷力之制式手槍與另三顆口
    徑九釐米制式子彈，係槍砲彈藥刀械管制條例所定之違禁物
    品，非經主管機關許可不得持有、寄藏，竟仍基於未經許可
    而寄藏具有殺傷力制式手槍及子彈之犯意，於九十五年十月
    間某日，在其位於臺北縣三重市○○路○段一七九巷十七弄
    十一號之住處，同意高宗豪所為保管委託之請求，而收受上
    開制式手槍與子彈，並藏放於上開住處附近某鐵工廠旁堆置
    廢鐵之處所。
貳、丙○○、甲○○及年籍不詳綽號「阿肥」之成年男子，於九
    十六年三月十七日凌晨四時五十一分許，在位於臺北縣三重
    市○○路一二三號之「歌城ＫＴＶ餐廳」消費時，因細故與
    其他客人發生爭執，於同日五時二分許離開該店後仍心有未
    甘，竟起意報復而欲槍擊該店向店內人員示威恫嚇，且均能
    預期在行進中之車輛上向公眾得為出入且有人在內之餐廳持
    槍射擊，因車輛之移動而無法精確瞄準，所射出之子彈有擊
    中位於該店附近或其內之人員而造成死亡結果之高度可能，
    而該結果之發生並不違反渠等本意，乃基於恐嚇危害安全直
    接故意及殺人未必故意之共同犯意聯絡，由丙○○先返回上
    開藏放槍彈之地點取出該制式手槍及子彈後，再至臺北縣三
    重市○○路與自強路交岔路口與甲○○、「阿肥」會合，攔
    乘由不知情之戊○○所駕駛車牌號碼為一六八─ＤＮ之計程
    車駛往「歌城ＫＴＶ餐廳」，於同日五時五十分許行經「歌
    城ＫＴＶ餐廳」前時，推由丙○○在該行進中之計程車內持
    上開手槍向該餐廳接連射擊三發子彈，以此為加害店內人員
    生命、身體之惡害通知，甲○○旋命戊○○繼續駛離，而丙○○所擊發之三顆子彈，其中乙顆擊中適在該店門外打掃之
    服務生乙○○之左大腿成傷，另乙顆則擊中適站在該店門口
    之服務生丁○○之左頸部成傷，經該餐廳人員立即將其二人
    帶入店內並送醫救治，始倖免於死，惟丁○○因受上開槍傷
    導致脊髓損傷，上肢無力，下肢癱瘓併乳頭以下無知覺等傷
    害。嗣丙○○、甲○○在有偵查犯罪職權之公務員尚不知何
    人為犯罪行為人時，即於九十六年三月十八日一時許，攜帶
    上開制式手槍偕同至臺北縣政府警察局三重分局自首而接受
    裁判。
參、案經臺北縣政府警察局三重分局移送臺灣板橋地方法院檢察
    署檢察官偵查起訴。
    理  由
壹、有罪部分：
  一犯罪事實之認定：
    (一)被告丙○○違反槍砲彈藥刀械管制條例部分：
      1.被告丙○○於上揭時地因受高宗豪之委託，收受如附表
        編號一所示具有殺傷力之制式手槍與另三顆口徑九釐米
        制式子彈而為之寄藏之事實，業據被告丙○○自白明確
        ，復有扣案如附表編號一所示具有殺傷力之制式手槍，
        與分別由警在臺北縣三重市○○路一二三號之「歌城Ｋ
        ＴＶ餐廳」槍擊現場搜證而扣得及國立臺灣大學醫學院
        附設醫院（下稱為臺大醫院）自丁○○體內取出之如附
        表編號二至六所示擊發後之彈頭、彈頭銅包衣碎片、彈
        殼與彈頭鉛心碎片等物（參偵查卷附臺北縣政府警察局
        三重分局九十六年三月十八日北縣警重刑字第○○九六
        ○○一二三六七號刑事案件報告書及同卷第六二頁、六
        三頁所附現場相片三幀）可為佐證，堪信其上開自白應
        與事實相符。
      2.又上開槍枝經囑託內政部警政署刑事警察局鑑定結果，
        係捷克製ＣＺ廠一○○型九釐米制式半自動手槍，槍管
        內具六條右旋來復線，可擊發同口徑制式子彈，認具殺
        傷力，此有該局九十六年五月三日刑鑑字第○九六○○
        四二二二八號槍彈鑑定書在卷可稽，則該槍枝係具殺傷
        力之制式手槍乙節，當無疑義。又被告丙○○於九十六
        年三月十七日凌晨，持上開為高宗豪寄藏之槍彈向位於
        臺北縣三重市○○路一二三號之「歌城ＫＴＶ餐廳」射
        擊三發子彈，此經其供承明確無訛。而警於案發後在現
        場搜證所扣得與臺大醫院自丁○○體內取出之如附表編
        號二至六所示擊發後之彈頭、彈頭銅包衣碎片、彈殼與
        彈頭鉛心碎片等物，經鑑定比對結果，如附表編號二、
        三、五所示之彈頭其來復線特徵紋痕與如附表編號一之
        制式手槍相吻合，另如附表編號四所示之彈殼其彈底特
        徵紋痕亦與上開制式手槍相吻合，認均係由該槍枝所擊
        發，此亦有上開槍彈鑑定書存卷可據，則被告丙○○為
        高宗豪寄藏之該等子彈嗣既已實際擊發，並造成人員受
        傷之結果（詳后述），自亦堪認具有殺傷力無訛。
      3.據上所述，被告丙○○如事實欄一所載之非法持有具殺
        傷力制式手槍與子彈之事實，已足認定，應予依法論科
        。
    (二)被告丙○○、甲○○恐嚇及殺人未遂部分：
      1.被告丙○○、甲○○對於上揭時地與「阿肥」在「歌城
        ＫＴＶ餐廳」消費而離去後，被告丙○○返回取出上開
        槍彈，再與甲○○、「阿肥」共同搭計程車返回該餐廳
        ，於行近該餐廳之前，由被告丙○○在行進中之車輛上
        接連射擊三發子彈，其中二發子彈並擊中該店服務生乙○○、丁○○而成傷之事實，固為是認無訛，惟均矢口
        否認有何殺人未遂之犯行，被告丙○○辯稱係因自己在
        「歌城ＫＴＶ餐廳」與另一包廂之客人發生口角拉扯，
        離開後在車上因此而遭被告甲○○責罵，伊認自己受人
        欺侮還被罵，心有未平，欲洩憤給被告甲○○看，乃返
        回住處藏置為高宗豪所保管之槍彈後再至被告甲○○住
        處，向甲○○與「阿肥」假稱行動電話掉落在該餐廳要
        求陪同前往取回，三人即攔乘計程車前往，於該計程車
        駛至該餐廳前時，伊即自行取出藏在身上之制式手槍向
        該餐廳二樓之招牌連開三槍，惟開槍之際遭在旁之被告
        甲○○拉住制止，伊並無意傷人，當時亦未見有人在場
        ，可能是因車行晃動而不慎擊中被害人云云；另被告甲○○亦同上置辯，並陳稱當時係被告丙○○一人在店內
        與其他客人發生爭執，自己並未與焉，而被告丙○○至
        其住處要求陪同返回該店取回行動電話之時，伊並不知
        其攜有搶彈，直至被告丙○○在車上取出該制式手槍擊
        發第一槍時方為知悉，並立刻拉住被告丙○○之手出言
        加以阻止，然被告丙○○仍繼續開槍射擊，伊乃將被告
        丙○○之手拉進車內並囑司機儘速駛離云云。
      2.經查：
        (1)被告丙○○、甲○○及年籍不詳綽號「阿肥」之成年
          男子，於九十六年三月十七日凌晨四時五十一分許，
          在位於臺北縣三重市○○路一二三號之「歌城ＫＴＶ
          餐廳」消費後，於同日五時二分許離開該店後，被告
          丙○○先返回上開藏放槍彈之地點取出該制式手槍及
          子彈後，再至臺北縣三重市○○路與自強路交岔路口
          與被告甲○○、「阿肥」見面，三人共同攔乘由不知
          情之戊○○所駕駛車牌號碼為一六八─ＤＮ之計程車
          駛往「歌城ＫＴＶ餐廳」，於同日五時五十分許行經
          「歌城ＫＴＶ餐廳」前時，被告丙○○在該行進中之
          計程車內持上開手槍向該餐廳接連射擊三發子彈，被
          告甲○○旋命戊○○繼續駛離等情，業據被告丙○○
          、甲○○均供承明確在卷（按被告甲○○、丙○○於
          警詢、偵查及本院所為之供述，業據其二人及檢察官
          、辯護人於本院審理時均同意作為證據方法，本院審
          酌其二人係自首到案，所為審判外之陳述應可認係依
          其等自由意志所為，認為適當，而得為本案之證據方
          法），核與證人乙○○、丁○○及戊○○在本院所為
          之證述合致，並有扣案如附表編號一之制式手槍，與
          如警於案發後在現場搜證所扣得與臺大醫院自乙○○
          體內取出之如附表編號二至六所示擊發後之彈頭、彈
          頭銅包衣碎片、彈殼與彈頭鉛心碎片等物可為佐證，
          復經本院當庭勘驗現場監視錄影光碟無誤，有作為審
          判筆錄附件之勘驗報告存卷可據，是以此部分事實足
          為認定。
        (2)而被告丙○○所擊發之三顆子彈，其中乙顆擊中適在
          該店門外打掃之服務生乙○○之左大腿成傷，另乙顆
          則擊中適站在該店門口之服務生丁○○之左頸部成傷
          ，經該餐廳人員立即將其二人帶入店內並送醫救治，
          始倖免於死，惟丁○○因受上開槍傷導致脊髓損傷，
          上肢無力，下肢癱瘓併乳頭以下無知覺等傷害等情，
          業據證人乙○○、丁○○結證屬實，並有卷附由臺大
          醫院出具之診斷證明書可資稽考，則被害人乙○○、
          丁○○所受上開傷害均係因被告丙○○槍擊所致，而
          具有相當因果關係乙節，亦堪認定。
        (3)被告丙○○雖否認有殺人犯意，被告甲○○亦否認當
          時知悉丙○○攜槍欲槍擊該店之情，惟：
          被告丙○○係返回住處附近取出藏置之槍彈後，再
            與被告甲○○、「阿肥」會合，三人共同攔搭計程
            車至「歌城ＫＴＶ餐廳」前，而由被告丙○○持槍
            射擊等情，已詳如前述。是被告丙○○既於取槍後
            尚與被告甲○○、「阿肥」會合再返回該餐廳，其
            持槍射擊之時被告甲○○、「阿肥」亦同在該計程
            車上，核與一般個人犯案向係單獨行為之情形顯然
            有間，客觀上足認被告甲○○、「阿肥」對於被告
            丙○○開槍射擊之行為具有極其密切之關連，則其
            等對於被告丙○○開槍射擊之行為具有犯意聯絡乙
            節，即有高度之嫌疑。
          又證人丁○○、乙○○於本院審理時，均一致證稱
            被告丙○○、甲○○與「阿肥」等人在餐廳內與另
            一群客人發生爭執後，係搭乘同一部計程車離去，
            該計程車司機嗣後在尚未發生本件槍擊事件時又再
            度返回「歌城ＫＴＶ餐廳」，並向其等表示方才所
            搭載之三名乘客在車上說要回來「相找」（按即閩
            南語尋仇之意），要其等小心提高警覺，證人董益
            村、乙○○並因此將該餐廳大門關起，其後直至有
            客人要離去時方打開大門，未幾即發生本件槍擊事
            件等語（參本院審判筆錄第七頁、第八頁、第十一
            頁、第十六頁、第十八頁、第十九頁、第二十頁）
            。另證人乙○○並明確證陳被告甲○○在餐廳門口
            亦曾向發生衝突之對方表示要「拼輸贏」（閩南語
            ），對方則說沒關係等語（參本院審判筆錄第十七
            頁）。由上開被告等離開餐廳時之狀況，足見被告
            丙○○、甲○○與「阿肥」等人在與其他客人發生
            爭執而離開該店後，仍心有未甘，而意欲以激烈之
            方式報復。參之前述被告丙○○係於取槍後與被告
            甲○○、「阿肥」會合再返回該餐廳，其持槍射擊
            之時被告甲○○、「阿肥」亦同在該計程車上之事
            實，則其三人對於由被告丙○○開槍射擊之行為係
            具有犯意聯絡乙節，尤足予人更為強烈之心證。
          更有進者，被告丙○○、甲○○與「阿肥」等人攔
            搭戊○○之計程車後，「阿肥」坐在右前座，被告
            甲○○坐在左後座，被告丙○○則坐在右後座，此
            經被告二人均供陳一致無訛。而證人戊○○對於被
            告等人上車後之情形，則結證明確陳稱其三人上車
            後，坐在右前座之「阿肥」便指示叫其停就停，叫
            其開就開等語，該三人在車上並曾爭吵，當時坐在
            右前座之「阿肥」尚對後座之人提及「上面一點、
            下面一點，他們就知道意思了」（閩南語）等語，
            嗣三人即未再爭吵，在快到案發現場時，三人當中
            有人向其指示「再前面，再前面」，隨之即聽聞後
            座傳來砰砰砰之槍響，其當時受驚嚇而來不及看發
            生什麼事，且有人說快走快走，其便踩油門迅速駛
            離等語（參本院審判筆錄第二一頁至第二七頁）。
            按證人戊○○僅係偶然搭載被告等人之計程車司機
            ，與其二人並無故仇嫌隙或其他任何利害關係，當
            無故為不實誣攀被告二人之理，且其在本院審理中
            接受調查時，可明顯察覺其對當時經歷過程仍有畏
            懼之情，此亦經本院直接審理時觀察而得，則其在
            被告二人在場之強大心理壓力下，仍能於具結承擔
            偽證責任後而為上開證述，稽之其於警詢與偵查中
            之供述亦為合致，堪認其於本院所為之證述係依其
            當時親自見聞所得而據實以陳，足為採信。而參諸
            被告丙○○自承當時係欲對「歌城ＫＴＶ餐廳」之
            店上方開槍以為洩憤等情，足認「阿肥」當時在車
            內所稱「上面一點、下面一點，他們就知道意思了
            」（閩南語）等語，即為指示被告丙○○對該店之
            上方或下方開槍以為恫嚇之意。則由證人戊○○上
            開證述，被告丙○○、甲○○與「阿肥」三人上車
            前往「歌城ＫＴＶ餐廳」之途中，既曾討論如何開
            槍之內容，尤足認定其三人對於嗣後被告丙○○開
            槍射擊之行為確有犯意之聯絡。
          被告甲○○雖堅稱事前對於被告丙○○攜槍欲為對
            該店射擊乙事毫無所悉，於發現被告丙○○取出手
            槍射擊之時立即抓住丙○○的手加以阻止云云，而
            被告丙○○亦附和其詞，陳稱攜槍射擊乙事係其個
            人行為，事前未曾告知被告甲○○與「阿肥」，而
            僅係以欲返回該店取回掉落之行動電話為由邀其二
            人一同返回該店，嗣後開槍時被告甲○○亦有出手
            拉住攔阻云云。惟被告二人自始至終未能提供「阿
            肥」其人之年籍姓名俾供本院傳喚調查，而與其三
            人共乘乙車之證人戊○○對於被告等人在車上爭吵
            何事亦未加以注意而無法為確實之證述，亦未注意
            槍擊時後座之被告甲○○是否有出手拉住被告陳慶
            陽的手，是被告甲○○及丙○○上開辯詞實僅有其
            二人一己之供述，在別無其他事證可佐之情形下，
            尚難遽予採信。況被告甲○○先前與被告丙○○及
            「阿肥」三人共同搭車離開該店後，係與「阿肥」
            先下車返回自己位於臺北縣三重市○○路之住處，
            嗣被告丙○○始再度前往該址與甲○○及「阿肥」
            會合並攔搭計程車共同前往「歌城ＫＴＶ餐廳」，
            此經被告林彥良與丙○○均為是認無訛，而「阿肥
            」並在車上指示計程車司機如何駕駛，復與後座之
            人討論開槍之角度與目的，足見被告甲○○、陳慶
            陽所稱本件僅係被告丙○○個人行為，被告甲○○
            事前毫所悉及曾出手阻止云云，並非屬實，其等此
            部分之辯解自無可採信。
          另被告二人雖亦一致辯陳原先與其他包廂客人發生
            衝突者僅有被告丙○○乙人，至於被告甲○○則未
            與焉云云，以此辯稱被告甲○○並無開槍射擊之動
            機。然經本院當庭播放該店監視錄影光碟實施勘驗
            結果，被告丙○○、甲○○均與對方有爭執拉扯之
            動作，此有作為審判筆錄附件之勘驗報告存卷可據
            ，則不論該次爭執發生之緣由為何，被告二人均曾
            與對方發生肢體衝突事實已可確定，更何況被告林
            彥宇於離開該店時尚曾表示要回來「拼輸贏」等語
            ，是被告二人上開所稱被告甲○○並未與對方發生
            衝突而無開槍動機云云，亦非可採。
          據上所述，本件實際持槍射擊者雖僅有被告丙○○
            一人，然綜合：(甲)被告甲○○先前在餐廳門口曾向
            生衝突之對方表示要「拼輸贏」等語；(乙)被告二人
            與「阿肥」在餐廳內與另一群客人發生爭執後，係
            搭乘同一部計程車離去，該計程車司機嗣後在尚未
            發生本件槍擊事件時又再度返回「歌城ＫＴＶ餐廳
            」，並向被害人丁○○、乙○○等表示方才所搭載
            之三名乘客在車上說要回來「相找」，要其等小心
            提高警覺，證人丁○○、乙○○並因此將該餐廳大
            門關起，其後直至有客人要離去時方打開大門；(丙)
            被告丙○○係於取槍後與被告甲○○、「阿肥」會
            合再返回該餐廳，其持槍射擊之時被告甲○○、「
            阿肥」亦同在該計程車上；(丁)被告二人與「阿肥」
            三人上車前往「歌城ＫＴＶ餐廳」之途中，亦曾討
            論開槍之角度與目的等內容；等各連貫情事相互以
            參，已足認定被告甲○○、丙○○及「阿肥」三人
            確係基於共同犯意聯絡，而推由被告丙○○一人實
            際持槍射擊「歌城ＫＴＶ餐廳」之事實。
        (4)又被告丙○○持槍射擊該店之目的係為洩憤，此其自
          陳甚明，參以被告二人與「阿肥」先前在該店內與其
          他客人發生衝突，被告甲○○亦在去前表示要回來尋
          仇，及「阿肥」尚在戊○○之計程車上表示「上面一
          點、下面一點，他們就知道意思了」（閩南語）等情
          ，足認被告二人及「阿肥」係因在「歌城ＫＴＶ餐廳
          」消費時，因細故與其他客人發生爭執，於同日五時
          二分許離開該店後仍心有未甘，而起意報復欲槍擊該
          店向店內人員示威恫嚇，以此為加害店內人員生命、
          身體等惡害之通知，而推由被告丙○○持槍射擊該店
          。是以其三人主觀上係基於恐嚇危害他人生命、身體
          安全之犯意聯絡而為本件犯行乙節，洵足認定。又槍
          枝係殺傷力強大之兇器，射擊之時亦需瞄準標的物，
          否則不無誤擊目標物附近其他人員或物體之可能；而
          在行進中之車輛上向公眾得為出入且有人在內之餐廳
          持槍射擊，因車輛之移動而無法精確瞄準，所射出之
          子彈有擊中位於該店附近或其內之人員而造成死亡結
          果之高度可能，此為一般之人所共知。被告等並非智
          識及理解能力顯著低落之人，且又甫離開該店未久，
          就此可能發生之死亡結果自難諉為無法預見，然竟仍
          決意由被告丙○○持火力強大之制式手槍對該店連續
          射擊三次，堪認其等對因此可能發生之死亡結果亦不
          違反其本意，依刑法第十三條第二項之規定，以故意
          論，而具殺人之未必故意。從而被告被告甲○○、陳
          慶陽及「阿肥」三人係基於恐嚇危害安全之直接故意
          與殺人之未必故意之共同犯意聯絡，而為本件犯行之
          事實，亦堪可認定。
      3.綜上所述，被告所為各項置辯，諒屬事後匿飾圖卸之詞
        ，委無可採。本件綜合上述各項事證，證據已臻明確，
        被告二人如事實欄所載之犯行均足為認定，應予依法論
        科。
  二論罪科刑之法律適用：
    (一)被告二人基於恐嚇危害安全之直接故意與殺人之未必故意
      ，對有人在內之「歌城ＫＴＶ餐廳」開槍射擊，已開始著
      手殺人之行為，而未生被害人死亡之結果，其殺人行為尚
      屬未遂。核被告丙○○所為，係犯：(1)槍砲彈藥刀械管制
      條例第七條第四項之未經許可寄藏手槍罪；(2)同條例第十
      二條第四項之未經許可寄藏子彈罪；(3)刑法第二百七十一
      條第二項、第一項之殺人未遂罪；(4)刑法第三百零五條之
      恐嚇危害安全罪。被告甲○○所為，係犯：(1)刑法第二百
      七十一條第二項、第一項之殺人未遂罪；(2)刑法第三百零
      五條之恐嚇危害安全罪。又寄藏乃受人委託保管，其保管
      本身之持有，乃寄藏之當然結果，且其間亦無中斷之情形
      ，則被告丙○○持有手槍與子彈之行為自應為寄藏行為所
      吸收，不另論罪，公訴人起訴法條謂應論以寄藏持有之罪
      名，容有誤會，惟二者法條同一，尚無庸為法條之變更，
      附此敘明。被告二人與「阿肥」就上開所犯殺人未遂罪與
      恐嚇危害安全罪間，有犯意之聯絡與行為之分擔，為共同
      正犯；又其等以單一之開槍射擊行為恐嚇店內人員並造成
      被害人丁○○、乙○○二人受傷之結果，同時觸犯數項恐
      嚇危害安全罪及二項殺人未遂罪，為想像競合犯，應依刑
      法第五十五條之規定，從其中一法定刑與情節較重之殺人
      未遂罪處斷。而公訴人起訴書犯罪事實欄雖未敘及上開恐
      嚇危害安全之部分，惟此與經起訴論科之殺人未遂部分既
      有想像競合犯之裁判上一罪關係，仍為起訴效力所及，本
      院自應依法併予審判。又被告丙○○所犯未經許可寄藏手
      槍罪與未經許可寄藏子彈罪，係以同一寄藏行為而同時觸
      犯上開二罪名，為想像競合犯，應依刑法第五十五條之規
      定，從其中法定刑較重之未經許可寄藏手槍罪處斷；而其
      所犯未經許可寄藏手槍與殺人未遂罪之間，犯意各別，行
      為互殊，罪名有異，應予分論併罰。又被告等著手為殺人
      之行為，未生死亡之結果，為未遂犯，應依刑法第二十五
      條第二項之規定就其等所犯殺人未遂罪部分減輕其刑。另
      被告二人於行為後，在有偵查犯罪職權之公務員尚不知何
      人為犯罪行為人時，即於九十六年三月十八日一時許，攜
      帶上開制式手槍偕同至臺北縣政府警察局三重分局自首而
      接受裁判，此經其二人供陳在卷，核與卷附臺北縣政府警
      察局三重分局九十六年三月十八日北縣警重刑字第○○九
      六○○一二三六七號刑事案件報告書所載之查獲過程相符
      ，本院審酌其二人於尚未經警發覺真正行為人為何人之前
      即自動攜槍自首，堪認尚有悔悟之意，而非罪無可赧，爰
      依刑法第六十二條之規定就上開論罪部分均減輕其刑。
    (二)爰審酌被告二人前雖均無犯罪前科，有臺灣高等法院被告
      前案紀錄表在卷可稽，學歷均為國民中學畢業（參被告二
      人警詢筆錄教育程度欄之記載），智識程度並無明顯不足
      之情形，然僅因細故爭執即萌生恐嚇及殺人犯意，惡性匪
      淺，所使用之槍擊方式亦極其強烈，不惟使當時店內人員
      心生驚懼，並造成被害人丁○○、乙○○成傷，其中丁○○並因此肇致脊髓損傷及下肢癱患等嚴重傷害，所造成之
      危害至鉅，自應嚴予非難，不宜輕縱，而其等雖能自首投
      案，然於偵審中所為供述依其他事證勾稽，顯有多所匿飾
      及迴護之情，復尚未能與被害人達成民事和解以賠償其等
      所受損害，犯罪後態度難認良好等一切情狀，分別量處如
      主文所示之刑，並就被告丙○○所科罰金部分諭知易服勞
      役之折算標準，以資儆懲。又被告二人本件犯罪在民國九
      十六年四月二十四日以前，所論處科刑之槍砲彈藥刀械管
      制條例第七條第四項之未經許可寄藏手槍罪與刑法第二百
      七十一條第二項、第一項之殺人未遂罪，經本院宣告之刑
      逾有期徒刑一年六月，雖屬中華民國九十六年罪犯減刑條
      例第三條所定不予減刑之列，惟被告二人在九十六年三月
      十八日自首而接受裁判，依同條例第六條之規定，仍應依
      同條例第二條第一項第三款之規定，就所受宣示之有期徒
      刑減與罰金其刑期及金額二分之一（臺灣高等法院有關減
      刑之法律問題決議(二)第一題參照）；至減刑後易服勞役之
      折算標準，仍應依原宣示之折算標準而無庸另定，併此敘
      明。另就被告丙○○減刑後所處之有期徒刑，並依中華民
      國九十六年罪犯減刑條例第十條第一項、刑法第五十一條
      第五款之規定，定其應執行之刑。
    (三)扣案如附表編號一所示之制式手槍，為違禁物，應依刑法
      第三十八條第一項第一款之規定，於被告丙○○所處非法
      持有手槍罪及被告二人所犯殺人未遂罪之主刑項下併予以
      宣告沒收。而被告丙○○受寄藏之子彈三顆，因業已擊發
      成為如附表編號二至六所示之殘體，已不具有子彈之功能
      ，非違禁物，而不能依刑法第三十八條第一項之規定宣告
      沒收；而該等子彈之殘體，雖係被告二人犯殺人未遂罪所
      用之物，然並非其二人或共犯「阿肥」所有，核與刑法第
      三十八條第一項第二款之規定不符，自亦無從依該規定於
      其二人所犯之殺人未遂罪刑宣示項下併為沒收之諭知，附
      此敘明。
貳、不另為無罪諭知之部分：
  一公訴意旨尚以被告丙○○受高宗豪委託所寄藏之子彈數量為
    四顆，因認除前述認罪科刑之三顆子彈外，就另乙顆子彈部
    分亦犯有槍砲彈藥刀械管制條例第十二條第四項之未經許可
    寄藏子彈罪嫌。
  二按犯罪事實應依證據認定之，無證據不得認定犯罪事實，刑
    事訴訟法第一百五十四條第二項定有明文。查本件被告丙○○自警詢、偵查及本院審理中，始終陳稱受委託寄藏之子彈
    數量為三顆，嗣後持以對「歌城ＫＴＶ餐廳」開槍射擊之次
    數亦為三次，是公訴人以被告陳慶白之自白而指其受委託寄
    藏之子彈數量為四顆乙節，已有所不符。又警於案發後在現
    場搜證所扣得與臺大醫院自丁○○體內取出之如附表編號二
    至六所示擊發後之彈頭、彈頭銅包衣碎片、彈殼與彈頭鉛心
    碎片等物，亦僅有三顆彈頭（含兩個變形銅包衣彈頭及乙個
    彈頭鉛心碎片）及乙個彈殼，至於附表編號二編號三則僅為
    彈頭之銅包衣碎片而非彈頭本身，故依上開搜證結果亦僅能
    證明被告丙○○當時擊發三顆子彈，此並與被告丙○○之前
    揭供述吻和。此外又別無其他事證可認被告丙○○確尚有受
    委託寄藏第四顆子彈之事實，此部分之犯行自無從認定。惟
    公訴人認此部分與起訴論科之非法持有手槍罪部分有想像競
    合犯之裁判上一罪關係，爰不另為無罪之諭知，附此敘明。
參、無罪部分：
  一公訴意旨另以：被告甲○○與丙○○、「阿肥」三人於九十
    六年三月十七日凌晨共同基於非法持有原由丙○○受高宗豪
    委託寄藏之制式手槍（如附表編號一所示）及子彈與殺人之
    犯意聯絡，由被告丙○○先返回上開住處附近取出該制式手
    槍及子彈後，再與被告甲○○、「阿肥」共同攔乘由不知情
    之戊○○駕駛之計程車，於同日五時五十分許前往「歌城Ｋ
    ＴＶ餐廳」，由丙○○乘坐在車內持上開手槍朝該店大門射
    擊四發子彈（實際憑為三發，詳如前述）等情，因認被告甲○○另涉犯槍砲彈藥刀械管制條例第七條第四項之未經許可
    寄藏手槍罪嫌，及同條例第十二條第四項之未經許可寄藏子
    彈罪嫌。
  二按犯罪事實應依證據認定之，無證據不得認定犯罪事實，刑
    事訴訟法第一百五十四條第二項定有明文。公訴人認被告甲○○涉有上開犯嫌，無非係以其與被告丙○○就持槍射擊「
    歌城ＫＴＶ餐廳」之行為具有共同犯意聯絡，為其論據。訊
    之被告甲○○則堅詞否認有何違反槍砲彈藥刀械管制條例之
    犯罪，辯稱其於被告丙○○取槍射擊之前並不知悉其攜有槍
    彈，亦未與之就持槍射擊「歌城ＫＴＶ餐廳」之行為有共同
    犯意聯絡等語。
  三經查：按持有係指對物事實上之支配監督管領，苟無此等實
    際之直接監督管領，或因出質、出租、委託、僱用或其他類
    似之法律關係而使他人占有自己原持有之物者（如民法之間
    接占有人或占有輔助人），即難認有何持有之事實。本件上
    開制式手槍乙枝與子彈三顆，係由高宗豪於九十五年十月間
    某日，在丙○○位於臺北縣三重市○○路○段一七九巷十七
    弄十一號之住處，委託丙○○代為保管，經丙○○同意而收
    受，並藏放於上開住處附近某鐵工廠旁堆置廢鐵之處所，此
    業已詳敘如前，是以該等槍彈自斯時起係由丙○○因寄藏而
    持有之事實，當無疑義。雖嗣後本件案發時間被告甲○○與
    丙○○、「阿肥」三人基於恐嚇及殺人之共同犯意聯絡，推
    由被告丙○○取出上開槍彈並持以對「歌城ＫＴＶ餐廳」射
    擊，然該槍彈既自始至終均由丙○○持用，而未由被告甲○○及「阿肥」經手，客觀上已難認被告甲○○有何非法持有
    槍彈之犯行；且依前述卷存事證，被告甲○○與丙○○、「
    阿肥」三人既係因偶發之爭執欲為復仇始為上開恐嚇及殺人
    未遂之犯行，則其等主觀上當僅就該恐嚇與殺人之犯行有所
    犯意聯絡，而不及於丙○○所持用槍彈支配監督管領之移異
    ，而難認其等就丙○○原受寄藏槍彈之持有具有犯意聯絡。
    此外又別無其他事證可認被告甲○○確與丙○○就該等槍彈
    之持有具有共同犯意聯絡之事實，依前開之說明，此部分之
    犯罪尚屬不能證明，依法應為其無罪之諭知。
據上論斷，應依刑事訴訟法第二百九十九條第一項前段、第三百
零一條第一項，槍砲彈藥刀械管制條例第七條第四項、第十二條
第四項，刑法第十一條前段、第二十八條、第二百七十一條第二
項、第一項、第二十五條第二項、第三百零五條、第六十二條、
第五十五條、第四十二條第三項、第五十一條第五款、第三十八
條第一項第一款，刑法施行法第一條之一第一條，第二條前段，
中華民國九十六年罪犯減刑條例第二條第一項第三款、第七條第
一項、第二項、第十條第一項，判決如主文。
本案經檢察官曾文鐘到庭執行職務。
中　　華　　民　　國　　96　　年　　8 　　月　　9 　　日
                  刑事第十一庭  審判長法　官  侯志融
                                      法  官  朱敏賢
                                      法  官  楊博欽
以上正本證明與原本無異
如不服本判決應於送達後十日內向本院提出上訴狀
                                      書記官　李慈容
中　　華　　民　　國　　96　　年　　8 　　月　　9 　　日
附錄本案論罪科刑法條全文：
槍砲彈藥刀械管制條例第七條
  未經許可，製造、販賣或運輸火砲、肩射武器、機關槍、衝鋒
  槍、卡柄槍、自動步槍、普通步槍、馬槍、手槍或各類砲彈、
  炸彈、爆裂物者，處死刑、無期徒刑或七年以上有期徒刑；處
  徒刑者，併科新台幣三千萬元以下罰金。
  未經許可，轉讓、出租或出借前項所列槍砲、彈藥者，處無期
  徒刑或五年以上有期徒刑，併科新台幣一千萬元以下罰金。
  意圖供自己或他人犯罪之用，而犯前二項之罪者，處死刑或無
  期徒刑；處徒刑者，併科新台幣五千萬元以下罰金。
  未經許可，持有、寄藏或意圖販賣而陳列第一項所列槍砲、彈
  藥者，處五年以上有期徒刑，併科新台幣一千萬元以下罰金。
  第一項至第三項之未遂犯罰之。
槍砲彈藥刀械管制條例第十二條
  未經許可，製造、販賣或運輸子彈者，處一年以上七年以下有
  期徒刑，併科新台幣五百萬元以下罰金。
  未經許可，轉讓、出租或出借子彈者，處六月以上五年以下有
  期徒刑，併科新台幣三百萬元以下罰金。
  意圖供自己或他人犯罪之用，而犯前二項之罪者，處三年以上
  十年以下有期徒刑，併科新台幣七百萬元以下罰金。
  未經許可，持有、寄藏或意圖販賣而陳列子彈者，處五年以下
  有期徒刑，併科新台幣三百萬元以下罰金。
  第一項至第三項之未遂犯罰之。
中華民國刑法第二百七十一條
  殺人者，處死刑、無期徒刑或十年以上有期徒刑。
  前項之未遂犯罰之。
  預備犯第一項之罪者，處二年以下有期徒刑。
中華民國刑法第三百零五條
  以加害生命、身體、自由、名譽、財產之事，恐嚇他人致生危
  害於安全者，處二年以下有期徒刑、拘役或三百元以下罰金。
附表：
┌──┬────────────────────────┐
│編號│      品                                名      │
├──┼────────────────────────┤
│ 一 │制式手槍乙枝（槍枝管制編號：0000000000）        │
├──┼────────────────────────┤
│ 二 │已擊發撞擊變形之口徑九釐米制式銅包衣彈頭乙個    │
├──┼────────────────────────┤
│ 三 │彈頭之銅包衣碎片乙個                            │
├──┼────────────────────────┤
│ 四 │已擊發之口徑九釐米制式彈殼乙個                  │
├──┼────────────────────────┤
│ 五 │已擊發撞擊變形之口徑九釐米制式銅包衣彈頭乙個    │
├──┼────────────────────────┤
│ 六 │彈頭之鉛心碎片乙個                              │
└──┴────────────────────────┘
